臺灣新竹地方法院民事小額判決
111年度竹北小字第344號
原      告  新安東京海上產物保險股份有限公司桃園分公司

法定代理人  單正寰  
訴訟代理人  張穎婕  
被      告  陳力綺  

上列當事人間請求損害賠償(交通)事件，本院於民國111年7月26
日辯論終結，判決如下：
    主      文
原告之訴駁回。
訴訟費用新臺幣壹仟元由原告負擔。
    事實及理由
一、原告主張：被告於民國111年1月25日下午1時許，騎乘車牌
    號碼000-000普通重型機車(下稱系爭機車)，在新竹縣竹北
    市中正東路與仁孝街東側附近，不慎碰撞原告承保訴外人彭
    ○○所有之車牌號碼000-0000號自用小客車(下稱系爭車輛)，
    造成系爭車輛受損。又原告依保險契約給付被保險人車損必
    要修復費用新臺幣(下同)18,049元(工資6,239元、烤漆10,3
    99元、零件費用1,411元)，並依保險法第53條第1項之規定
    取得代位求償權。為此，爰依民法第184條第1項前段、第19
    1條之2、第196條之規定提起本件訴訟，並聲明：被告應給
    付原告18,049元及自起訴狀送達翌日起至清償日止，按法定
    利率百分之5計算之遲延利息。
二、被告則以：伊騎乘系爭機車右轉時，系爭車輛違規停在人行
    穿越道上，且伊係正常行駛中之車輛，看到綠燈亮時才右轉
    ；伊轉過去後，系爭車輛未打方向燈同時右轉。伊就本件事
    故之發生未有肇事責任等語。答辯聲明：請求駁回原告之訴
    。
三、得心證之理由：
㈠、原告主張其承保之系爭車輛，於前揭時、地，與被告騎乘之
    系爭機車發生碰撞而受損害，原告業已賠付被保險人系爭車
    輛之修復費用18,049元等情，已據原告提出系爭車輛行車執
    照、系爭車輛受損照片、新竹縣政府警察局竹北分局三民派
    出所道路交通事故當事人登記聯單、估價單、原告公司理賠
    案件簽收單、電子發票證明聯、汽車險賠款同意書等為證(
    見本院卷第15頁至第25頁)，並經本院依職權向新竹縣政府
    警察局竹北分局函調本件車禍事故之道路交通事故初步分析
    研判表、道路交通事故現場圖、A3類道路交通事故調查紀錄
    表、道路交通事故照片黏貼紀錄表等查閱無訛(見本院卷第3
    5頁至第46頁)，且為被告所不爭執，堪信為真實。
㈡、按因故意或過失，不法侵害他人之權利者，負損害賠償責任
    ；汽車、機車或其他非依軌道行駛之動力車輛，在使用中加
    損害於他人者，駕駛人應賠償因此所生之損害。但於防止損
    害之發生，已盡相當之注意者，不在此限，民法第184條第1
    項前段、第191條之2分別定有明文。經查：
１、按行車前應注意之事項，依規定起駛前應顯示方向燈，注意
    前後左右有無障礙或車輛行人，並應讓行進中之車輛行人優
    先通行；汽車行駛時，駕駛人應注意車前狀況及兩車並行之
    間隔，並隨時採取必要之安全措施，道路交通安全規則第89
    條第1項第7款、第94條第3項前段分別定有明文。
２、系爭車輛之駕駛彭○○於事故發生後警詢時雖表示：我當時將
    車輛停於中正東路與仁孝街的路口前，我人在車上，忽然遭
    對方在右轉時擦撞到我車，行車速率0KM/H等語(見本院卷第
    43頁)；惟被告於事故後警詢中表示：我當時沿著中正東路
    由東向西直行，行經中正東路與仁孝街路口，我當時準備要
    右轉進仁孝街，對方停放路口紅線附近，我於右轉時對方也
    往前一小段距離，導致我右後方車身的防燙蓋擦撞到對方車
    輛等情(見本院卷第41頁)。而新竹縣政府警察局竹北分局三
    民派出所警員於現場處理摘要記載：A車(305-HFX)沿著中正
    東路由東向西直行，行經中正東路與仁孝街路口並準備要右
    轉進仁孝街時，A車車主自稱當時未注意到與路邊停放車輛
    之距離且對方車輛於其右轉時也剛好啟動並往前進，而擦撞
    到於中正東路路邊之B車(000-0000)，有道路交通事故現場
    圖可稽(見本院卷第39頁)，且原告於本院審理時表示：「(
    問：聲請人(即原告)主張承保車輛於車禍當時沒有動？)他
    有移動一點點距離，不是停在那邊。」等語(見本院卷第60
    頁)，可見系爭車輛於事故發生當時並非處於靜止不動之狀
    態。且參以，系爭機車受損位置為右後方防燙蓋，系爭車輛
    受損部位為左前保險桿部分，兩車碰撞地點在新竹縣竹北市
    中正東路與仁孝街口前中正東路東往西行向之行人穿越道上
    ，自可推認系爭車輛本係停在進入交岔口前之路邊，嗣起駛
    往前移動時始與被告騎乘處於右轉狀態之系爭機車發生碰撞
    。又依兩車各自受損部分判斷，亦可得知系爭機車應為先右
    轉，系爭車輛才往前右轉行駛之。
３、依上分析及說明，本件事故發生時，被告騎乘之系爭機車既
    為行駛中之車輛，系爭車輛為起駛往前開右轉之車輛，則依
    道路交通規則第89條第1項第7款規定，系爭車輛自應禮讓行
    進中之車輛先行，故本件事故發生時，被告應無注意在路邊
    停等之車輛是否會忽然起駛之義務，本件事故之肇事原因係
    原告所承保系爭車輛駕駛人起駛未注意左方有無車輛及未禮
    讓行進中之系爭機車先行並注意車前狀況所致，被告既無從
    預見即無預防之義務，難認被告在本件事故中有過失，且於
    防止損害之發生，已盡相當之注意。從而，原告依民法第18
    4條第1項前段、第191條之2規定請求損害賠償，均無理由。
４、至新竹縣政府警察局道路交通事故初步分析研判表雖認被告
    有未保持行車安全間隔之過失(見本院卷第37頁)，然此係警
    察機關之初步分析研判，並不拘束本院之認定，此觀該初步
    分析研判表附註事項已記載明確，自無從作為不利於被告之
    認定依據，併予敘明。
㈢、本件原告代位系爭車輛所有權人彭○○請求被告負侵權行為損
    害賠償責任，惟被告就本件車禍發生並無可歸責之原因，已
    如前述，彭○○無從請求被告負侵權行為損害賠償責任，原告
    代位彭○○請求被告負侵權行為損害賠償責任，亦屬無據。
㈣、從而，原告依侵權行為及保險代位之法律關係，請求被告應
    給付原告18,049元及自起訴狀送達翌日起至清償日止，按法
    定利率百分之5計算之遲延利息，為無理由，應予駁回。
四、本件事證已臻明確，兩造其餘之主張、陳述及所提證據暨攻
    擊防禦方法，經本院審酌後，認與本件判決結果無影響，爰
    不一一贅述。　　
五、訴訟費用負擔之依據：民事訴訟法第78條、第436條之19第1
    項。
中　　華　　民　　國　　111 　年　　8 　　月　　16　　日
                  竹北簡易庭  法  官  李宇璿
以上正本係照原本作成。
如對本判決上訴，非以其違背法令為理由，不得為之，且須於判
決送達後20日內向本院提出上訴狀。如委任律師提起上訴者，應
一併繳納上訴審裁判費。
中　　華　　民　　國　　111 　年　　8 　　月　　17　　日
                              書記官  王恬如